Inventaris van het archief van het Ministerie van Koloniën: Toegangen Openbaar Verbaal, (1900) 1901-1953 (1962)
Nationaal Archief, Den Haag
Handel in vrouwen en kinderen 1931 Index mailrapporten, inv.nrs. 390-432
Handel-Maatschappij, ned. 1901-1921 Centrale index, inv.nrs. 76-159
Handelspolitiek 1921-1927 Index mailrapporten, inv.nr. 593
Handelsvoorlichting 1921-1927 Index mailrapporten, inv.nr. 593
Handelswetgeving 1921-1927 Index mailrapporten, inv.nr. 593
Herendienst 1921-1927 Index mailrapporten, inv.nr. 593
Herendiensten 1901-1921 Centrale index, inv.nrs. 76-159
Herendiensten 1901-1921 Index mailrapporten, inv.nrs. 390-432
Herendiensten 1901-1923 Aantekeningregisters, inv.nrs. 329-389A
Herendienstvraagstuk 1928-1929 Index mailrapporten, inv.nrs. 390-432
Hoge Staatscollegiën in Indië 1901-1928 Index mailrapporten, inv.nrs. 390-432
Hoge Staatscollegiën in N.I. 1901-1928 Aantekeningregisters, inv.nrs. 329-389A
Hollandse Bank voor West-Indië 1919-1921 Centrale index, inv.nrs. 76-159
Huwelijke militairen beneden de rang van officier 1914-1921 Centrale index, inv.nrs. 76-159
Huwelijken, officieren 1901-1921 Centrale index, inv.nrs. 76-159
Huwelijksverbod, dispensatie 1947-1948 Index mailrapporten, inv.nrs. 390-432
IJkwezen 1901-1921 Centrale index, inv.nrs. 76-159
IJkwezen 1922-1927 Index mailrapporten, inv.nr. 593
In- en externeringsprocedure 1931 Aantekeningregisters, inv.nrs. 329-389A
In- en uitg. rechten en accijnzen 1901-1921 Centrale index, inv.nrs. 76-159
In- en uitvoerrechten en accijnzen 1901-1919 Aantekeningregisters, inv.nrs. 329-389A
In- en uitvoerrechten en accijnzen 1901-1919 Index mailrapporten, inv.nrs. 390-432
Indische Centrale Aanschaffingsdienst 1922-1926 Index mailrapporten, inv.nr. 593
Indische staatsregeling wijziging enz. en andere organieke wetten 1929 Aantekeningregisters, inv.nrs. 329-389A
Indische staatsregeling, toepassing - en andere organieke wetten 1927-1928 Aantekeningregisters, inv.nrs. 329-389A
Industriële eigendom 1925-1928 Aantekeningregisters, inv.nrs. 329-389A
Industriële eigendom 1925-1929 Index mailrapporten, inv.nrs. 390-432
Industriële eigendom, octrooi, enz. 1931 Index mailrapporten, inv.nrs. 390-432
Industriële eigendom, octrooien 1929-1931 Aantekeningregisters, inv.nrs. 329-389A
Ingezetenen, vreemdelingen 1901-1928 Index mailrapporten, inv.nrs. 390-432
Ingezetenen, vreemdelingen 1901-1930 Aantekeningregisters, inv.nrs. 329-389A
Inlands bestuur 1921-1927 Index mailrapporten, inv.nr. 593
Inlands bestuur en politie 1901-1913 Centrale index, inv.nrs. 76-159
Inlands onderwijs 1913 Index mailrapporten, inv.nrs. 390-432
Inlandse aangelegenheden 1921-1927 Index mailrapporten, inv.nr. 593
Inlandse adel 1921-1924 Index mailrapporten, inv.nr. 593
Inlandse ambtenaren in het algemeen 1901-1908 Index mailrapporten, inv.nrs. 390-432
Inlandse ambtenaren in het algemeen 1901-1909 Aantekeningregisters, inv.nrs. 329-389A
Inlandse ambtenaren in het algemeen en inlands bestuur 1909-1928 Index mailrapporten, inv.nrs. 390-432
Inlandse ambtenaren in het algemeen en inlands bestuur 1910-1928 Aantekeningregisters, inv.nrs. 329-389A
Inlandse vorsten en staten, betrekkingen met - 1921-1926 Index mailrapporten, inv.nr. 593
Invalidenhuis 1901-1921 Centrale index, inv.nrs. 76-159
Invordering en uitbetaling van gelden 1901-1921 Centrale index, inv.nrs. 76-159
Invordering van de belastingschuld 1914-1921 Centrale index, inv.nrs. 76-159
Irrigatie 1911-1921 Aantekeningregisters, inv.nrs. 329-389A
Irrigatie 1921-1926 Index mailrapporten, inv.nr. 593
Irrigatie, enz. 1912-1921 Index mailrapporten, inv.nrs. 390-432
Japanse zaken 1917-1921 Centrale index, inv.nrs. 76-159
Japanse zaken 1921-1927 Index mailrapporten, inv.nr. 593
Java en Madoera 1901-1921 Centrale index, inv.nrs. 76-159
Java en Madoera 1901-1921 Aantekeningregisters, inv.nrs. 329-389A
Java en Madoera 1901-1921 Index mailrapporten, inv.nrs. 390-432
Java en Madoera, binnenlandse bestuur, -, hierachter alfabetisch de residenties 1921-1927 Index mailrapporten, inv.nr. 593
Javasche Bank 1901-1921 Centrale index, inv.nrs. 76-159
Kaarten 1903, 1925-1928 Index mailrapporten, inv.nrs. 390-432
Kaarten 1920-1923 Aantekeningregisters, inv.nrs. 329-389A
Kadaster 1901-1921 Centrale index, inv.nrs. 76-159
Kadaster 1925-1928 Aantekeningregisters, inv.nrs. 329-389A
Kadaster 1925-1929 Index mailrapporten, inv.nrs. 390-432
Kasbeheer en wisseltrekking 1901-1921 Centrale index, inv.nrs. 76-159
Kiesrecht 1921-1927 Index mailrapporten, inv.nr. 594
Kina 1901-1915 Aantekeningregisters, inv.nrs. 329-389A
Kina 1901-1921 Centrale index, inv.nrs. 76-159
Kina enz. 1901-1921 Index mailrapporten, inv.nrs. 390-432
Kina enz. 1917-1921 Aantekeningregisters, inv.nrs. 329-389A
Kina, kinine, kininebast en coca 1916 Aantekeningregisters, inv.nrs. 329-389A
Kinderhuwelijken 1927-1928 Index mailrapporten, inv.nrs. 390-432
Kleding van troepen 1901-1921 Centrale index, inv.nrs. 76-159
Koelies, arbeidsinspectie, kolonisatie, werving, herendienst, poenale sancties, enz. o.a. koelie-aanslagen, arbeidsaangelegenheden 1931 Index mailrapporten, inv.nrs. 390-432
Koffie 1901-1921 Centrale index, inv.nrs. 76-159
Koffie 1901-1921 Aantekeningregisters, inv.nrs. 329-389A
Koffie 1901-1921 Index mailrapporten, inv.nrs. 390-432
Koloniaal verslag 1914-1921 Centrale index, inv.nrs. 76-159
Koloniale Reserve 1901-1921 Centrale index, inv.nrs. 76-159
Kolonisatie 1937-1940 Index mailrapporten, inv.nrs. 390-432
Kolonisatie, arbeidsinspectie, koelies 1920-1928 Aantekeningregisters, inv.nrs. 329-389A
Kolonisatie, arbeidsinspectie, koelies 1920-1929 Index mailrapporten, inv.nrs. 390-432
Kolonisatie, emigratie, immigratie 1921-1927 Index mailrapporten, inv.nr. 594
Kolonisatie, koelies 1912-1919 Index mailrapporten, inv.nrs. 390-432
Kolonisatie, koelies 1913-1919 Aantekeningregisters, inv.nrs. 329-389A
Kolonisatie, koelies, arbeidsinspectie, werving, herendienst, poenale sancties, enz. o.a. koelie-aanslagen 1930 Index mailrapporten, inv.nrs. 390-432
Kolonisatie, landverhuizing, en koelies, arbeidsinspectie 1901-1921 Centrale index, inv.nrs. 76-159
Kolonisatie, landverhuizing, koelies 1901-1911 Aantekeningregisters, inv.nrs. 329-389A
Kolonisatie, landverhuizing, koelies 1901-1911 Index mailrapporten, inv.nrs. 390-432
Kortingen 1901-1921 Centrale index, inv.nrs. 76-159
Krijgswezen en schutterijen 1901-1920 Index mailrapporten, inv.nrs. 390-432
Krijgswezen en schutterijen 1901-1921 Aantekeningregisters, inv.nrs. 329-389A
Kunsten en wetenschappen 1901-1910 Aantekeningregisters, inv.nrs. 329-389A
Kunsten en wetenschappen 1901-1910 Index mailrapporten, inv.nrs. 390-432
Kunsten en wetenschappen 1901-1921 Centrale index, inv.nrs. 76-159
Kunsten en wetenschappen 1928-1937 Index mailrapporten, inv.nr. 595
Kunsten en wetenschappen en geschenken 1911-1923 Aantekeningregisters, inv.nrs. 329-389A
Kunsten en wetenschappen en geschenken 1911-1923 Index mailrapporten, inv.nrs. 390-432
Kunsten en wetenschappen en geschenken 1921-1927 Index mailrapporten, inv.nr. 594
Kwijtscheldingen 1901-1904 Index mailrapporten, inv.nrs. 390-432
Kwijtscheldingen 1901-1921 Centrale index, inv.nrs. 76-159
Kwijtscheldingen, dispensatiën 1901-1928 Aantekeningregisters, inv.nrs. 329-389A
Kwijtscheldingen, dispensatiën 1905-1928 Index mailrapporten, inv.nrs. 390-432
Lampongsche districten en Padangsche boven- en beneden landen 1908-1914, 1920, 1921 Index mailrapporten, inv.nrs. 390-432
Lampongse districten 1901-1905 Index mailrapporten, inv.nrs. 390-432
Lampongse districten 1901-1912 Centrale index, inv.nrs. 76-159
Lampongse districten en Padangsche bovenlanden 1906, 1907, 1917-1919 Index mailrapporten, inv.nrs. 390-432
Lampongse districten, binnenlands bestuur 1921-1927 Index mailrapporten, inv.nr. 594
Land- en zeekaarten 1901-1919 Aantekeningregisters, inv.nrs. 329-389A
Land- en zeekaarten 1901-1923 Index mailrapporten, inv.nrs. 390-432
Landbouw (cultures) 1921-1927 Index mailrapporten, inv.nr. 594
Landbouw in het algemeen 1920 Centrale index, inv.nrs. 76-159
Landbouw in het algemeen (cultures) 1901-1921 Aantekeningregisters, inv.nrs. 329-389A
Landbouw in het algemeen (cultures) 1901-1921 Index mailrapporten, inv.nrs. 390-432
Landbouw, cultures algemeen 1901-1913, 1921 Centrale index, inv.nrs. 76-159
Landbouw, cultures algemeen, Oost-Indië 1914-1921 Centrale index, inv.nrs. 76-159
Landbouw, cultures algemeen, West-Indië 1914-1921 Centrale index, inv.nrs. 76-159
Landbouw, nijverheid en handel, departement 1921-1926 Index mailrapporten, inv.nr. 594
Landerijen, particuliere - terugbrenging tot landsdomein 1921-1927 Index mailrapporten, inv.nr. 594
Landrente 1901-1912 Centrale index, inv.nrs. 76-159
Landrente 1921-1924 Index mailrapporten, inv.nr. 594
Landschapskassen 1925-1927 Index mailrapporten, inv.nr. 594
Landspensioen en onderstand officiers-weduwen 1901-1921 Centrale index, inv.nrs. 76-159
Landverhuizing, 1901-1911 Index mailrapporten, inv.nrs. 390-432
Landweer, nationale militie en schutterij, landstorm 1901-1921 Centrale index, inv.nrs. 76-159
Loterijen 1924-1928 Index mailrapporten, inv.nrs. 390-432
Marine 1901 Index mailrapporten, inv.nrs. 390-432
Marine in het algemeen 1903-1919 Index mailrapporten, inv.nrs. 390-432
Marineaangelegenheden 1901-1921 Centrale index, inv.nrs. 76-159
Menado 1901-1921 Aantekeningregisters, inv.nrs. 329-389A
Menado 1901-1921 Index mailrapporten, inv.nrs. 390-432
Menado, binnenlands bestuur 1921-1927 Index mailrapporten, inv.nr. 594
Middelbaar onderwijs 1931-1932 Index mailrapporten, inv.nr. 595
Middelbaar onderwijs en opleiding inlandse ambtenaren 1933-1936 Index mailrapporten, inv.nr. 595
Mijnwezen in het algemeen 1901-1919 Aantekeningregisters, inv.nrs. 329-389A
Mijnwezen in het algemeen 1901-1919 Index mailrapporten, inv.nrs. 390-432
Mijnwezen, algemeen 1901-1921 Centrale index, inv.nrs. 76-159
Militair geneeskundige dienst 1914-1920 Centrale index, inv.nrs. 76-159
Militaire personalia, stamboeken, inlichtingen breukbanden, brillen, identiteit 1901-1921 Centrale index, inv.nrs. 76-159
Militaire rechtspleging 1915-1921 Centrale index, inv.nrs. 76-159
Militaire zaken algemeen 1901-1921 Centrale index, inv.nrs. 76-159
Mohammedaanse eredienst 1928-1939 Index mailrapporten, inv.nr. 595
Molukken 1901-1921 Aantekeningregisters, inv.nrs. 329-389A
Molukken, binnenlands bestuur 1926-1927 Index mailrapporten, inv.nr. 594
Molukken, Menado, Ternate en Amboina 1901-1912 Centrale index, inv.nrs. 76-159
Munitie, invoer van - te Sabang 1931 Aantekeningregisters, inv.nrs. 329-389A
Muntwezen 1901-1921 Centrale index, inv.nrs. 76-159
Naamloze vennootschappen 1901-1911 Index mailrapporten, inv.nrs. 390-432
Naamloze vennootschappen 1922-1927 Index mailrapporten, inv.nr. 594
Naamloze vennootschappen en verenigingen 1901-1921 Centrale index, inv.nrs. 76-159
Naamloze vennootschappen en verenigingen 1910-1928 Aantekeningregisters, inv.nrs. 329-389A
Naamloze vennootschappen en verenigingen 1912-1929, 1931 Index mailrapporten, inv.nrs. 390-432
Naamloze vennootschappen enz. 1901-1909 Aantekeningregisters, inv.nrs. 329-389A
Nalatenschappen 1901-1921 Centrale index, inv.nrs. 76-159
Nationale militie en schutterij, landweer, landstorm 1901-1921 Centrale index, inv.nrs. 76-159
Naturalisatie 1928 Index mailrapporten, inv.nrs. 390-432
Naturalisatie 1914-1921 Centrale index, inv.nrs. 76-159
Naturalisatie 1927-1945 Aantekeningregisters, inv.nrs. 329-389A
Nederlandse Bank 1901-1921 Centrale index, inv.nrs. 76-159
Neutraliteitszaken 1915-1927 Index mailrapporten, inv.nrs. 390-432
Nieuw-Guinea 1913 Centrale index, inv.nrs. 76-159
Nieuw-Guinea 1901-1914 Index mailrapporten, inv.nrs. 390-432
Nieuw-Guinea 1901-1921 Aantekeningregisters, inv.nrs. 329-389A
Nieuw-Guinea, behalve Zuid-Nieuw-Guinea 1915-1921 Index mailrapporten, inv.nrs. 390-432
Nieuw-Guinea, binnenlands bestuur - 1921-1926 Index mailrapporten, inv.nr. 594
Nijverheid 1901-1921 Aantekeningregisters, inv.nrs. 329-389A
Nijverheid 1901-1923 Index mailrapporten, inv.nrs. 390-432
Nijverheid in Oost- en West-Indië 1905-1913 Centrale index, inv.nrs. 76-159
Noord-Borneo 1912-1921 Index mailrapporten, inv.nrs. 390-432
Notarisambt, wet op het - 1931 Aantekeningregisters, inv.nrs. 329-389A
Onderdaanschap 1929 Aantekeningregisters, inv.nrs. 329-389A
Onderwijs 1901-1921 Centrale index, inv.nrs. 76-159
Onderwijs 1901-1921 Index mailrapporten, inv.nrs. 390-432
Onderwijs 1901-1923 Aantekeningregisters, inv.nrs. 329-389A
Onderwijs 1921-1927 Index mailrapporten, inv.nr. 594
Onderwijs en eredienst 1928-1929 Index mailrapporten, inv.nr. 595
Onderwijs, algemeen 1922-1923 Index mailrapporten, inv.nrs. 390-432
Onderwijs, algemeen, lager, kweekscholen, mulo 1928-1937 Index mailrapporten, inv.nr. 595
Onderwijs, gesubsidieerd, bijzonder, lager - 1922-1923 Index mailrapporten, inv.nrs. 390-432
Onderwijs, hoger 1928-1935 Index mailrapporten, inv.nr. 595
Onderwijs, hoger 1922-1923 Index mailrapporten, inv.nrs. 390-432
Onderwijs, middelbaar en M.U.L.O. 1922-1923 Index mailrapporten, inv.nrs. 390-432
Onderwijs, openbaar, lager - 1922-1923 Index mailrapporten, inv.nrs. 390-432
Onderwijs, vak 1922-1923 Index mailrapporten, inv.nrs. 390-432
Onteigening, onteigeningsordonnantie 1921-1925 Index mailrapporten, inv.nr. 594
Ontslag, paspoort, gagement, onderstand, mindere militairen 1901-1921 Centrale index, inv.nrs. 76-159
Ontslag, pensioen, onderstand, officieren 1901-1921 Centrale index, inv.nrs. 76-159
Onverpachte middelen en inkomsten 1901-1919 Aantekeningregisters, inv.nrs. 329-389A
Onverpachte middelen en inkomsten 1901-1919 Index mailrapporten, inv.nrs. 390-432
Oorlogsmisdaden en oorlogsmisdadigers 1940-1950 Index mailrapporten, inv.nrs. 390-432
Oosterafdeling van Borneo, zuider en - 1901-1921 Index mailrapporten, inv.nrs. 390-432
Openbare Werken 1901-1919 Aantekeningregisters, inv.nrs. 329-389A
Openbare Werken 1901-1920 Index mailrapporten, inv.nrs. 390-432
Openbare Werken (burgerlijke) 1901-1914 Centrale index, inv.nrs. 76-159
Opium 1901-1913 Index mailrapporten, inv.nrs. 390-432
Opium 1901-1921 Centrale index, inv.nrs. 76-159
Opium 1901-1921 Aantekeningregisters, inv.nrs. 329-389A
Opium, cocaïne 1914-1920 Index mailrapporten, inv.nrs. 390-432
Opleiding en uitzending van officieren, Militaire Academie, Krijgsschool, geneeskunde en pharmaceuten 1901-1921 Centrale index, inv.nrs. 76-159
Organieke wetten, toepassing indische staatsregeling en andere - 1927-1928 Aantekeningregisters, inv.nrs. 329-389A
Overtocht van gouvernements passagiers 1901-1921 Centrale index, inv.nrs. 76-159
Padangse bovenlanden 1905 Index mailrapporten, inv.nrs. 390-432
Paketvaart 1901-1912 Centrale index, inv.nrs. 76-159
Palembang 1901-1912, 1918-1920 Centrale index, inv.nrs. 76-159
Palembang 1901-1921 Aantekeningregisters, inv.nrs. 329-389A
Palembang 1901-1921 Index mailrapporten, inv.nrs. 390-432
Palembang en Djambi 1906 Index mailrapporten, inv.nrs. 390-432
Palembang, binnenlands bestuur 1921-1927 Index mailrapporten, inv.nr. 594
Pandhuisdienst 1915-1921 Centrale index, inv.nrs. 76-159
Pandhuizen 1913-1921 Aantekeningregisters, inv.nrs. 329-389A
Pandhuizen 1913-1921 Index mailrapporten, inv.nrs. 390-432
Paspoorten Perzië 1931 Aantekeningregisters, inv.nrs. 329-389A
Paspoortvisa voor luchtreizigers 1931 Aantekeningregisters, inv.nrs. 329-389A
Penitentiair congres, permanent bureau voor het - 1931 Aantekeningregisters, inv.nrs. 329-389A
Pensioenfonds voor koloniale ambtenaren 1919-1921 Centrale index, inv.nrs. 76-159
Pensioenfonds, eigen - van officieren van de landmacht 1919-1921 Centrale index, inv.nrs. 76-159
Pensioenfonds, eigen - voor de europese en met deze gelijkgestelde militairen beneden de rang van officier 1919-1921 Centrale index, inv.nrs. 76-159
Pensioenfonds, eigen - voor niet-europese militairen beneden de rang van officier 1919-1921 Centrale index, inv.nrs. 76-159
Persbreidel 1936 Index mailrapporten, inv.nrs. 390-432
Persbreideling 1928-1931 Aantekeningregisters, inv.nrs. 329-389A
Personeel, bestuur 1921-1927 Index mailrapporten, inv.nr. 594
Personeel, indische ambtenaren, collegiën enz. 1901-1930 Index mailrapporten, inv.nrs. 390-432
Personeel, indische ambtenaren, en collegiën 1901-1928 Aantekeningregisters, inv.nrs. 329-389A
Politie 1906-1928 Aantekeningregisters, inv.nrs. 329-389A
Politie 1907-1928 Index mailrapporten, inv.nrs. 390-432
Politie 1914-1921 Centrale index, inv.nrs. 76-159
Politie 1921-1927 Index mailrapporten, inv.nr. 594
Politiek 1947-1950 Index mailrapporten, inv.nrs. 390-432
Politiek, persbreidel 1934-1940 Index mailrapporten, inv.nrs. 390-432
Politieke contracten 1921-1927 Index mailrapporten, inv.nr. 594
Politieke stromingen 1917-1930 Index mailrapporten, inv.nrs. 390-432
Politieke stromingen 1918-1928 Aantekeningregisters, inv.nrs. 329-389A
Politieke stromingen en maatregelen 1931 Index mailrapporten, inv.nrs. 390-432
Politieke verslagen en berichten 1914-1921 Centrale index, inv.nrs. 76-159
Politieke verslagen, contracten, bannelingen 1921-1927 Index mailrapporten, inv.nr. 594
Portugees Timor 1921-1922 Index mailrapporten, inv.nr. 594
Posterijen 1901, 1906-1919 Aantekeningregisters, inv.nrs. 329-389A
Posterijen 1901-1919 Index mailrapporten, inv.nrs. 390-432
Posterijen en telegrafie 1920 Index mailrapporten, inv.nrs. 390-432
Posterijen en telegrafie 1902-1905 Aantekeningregisters, inv.nrs. 329-389A
Posterijen, telegrafen, telefonen 1901-1921 Centrale index, inv.nrs. 76-159
Premiegelden, bespaarde - van militairen 1914-1921 Centrale index, inv.nrs. 76-159
Publicaties 1921-1927 Index mailrapporten, inv.nr. 594
Quarantaine station Kamaran 1928-1940 Index mailrapporten, inv.nr. 595
Rampen 1922-1927 Index mailrapporten, inv.nr. 594
Rechtswezen 1906-1945 Aantekeningregisters, inv.nrs. 329-389A
Rechtswezen 1907-1929 Index mailrapporten, inv.nrs. 390-432
Rechtswezen 1934-1950 Index mailrapporten, inv.nrs. 390-432
Rechtswezen en politie 1901-1905 Aantekeningregisters, inv.nrs. 329-389A
Rechtswezen en politie 1901-1906 Index mailrapporten, inv.nrs. 390-432
Rechtswezen, burgerlijk 1901-1921 Centrale index, inv.nrs. 76-159
Rechtswezen, gevangenis, politie, dactyloscopie 1930-1931 Index mailrapporten, inv.nrs. 390-432
Rechtswezen, gratieverzoeken, enz. 1947-1948 Index mailrapporten, inv.nrs. 390-432
Rechtswezen, kinderwetgeving 1931 Index mailrapporten, inv.nrs. 390-432
Rechtswezen, Oost-Indië 1915-1921 Centrale index, inv.nrs. 76-159
Rechtswezen, West-Indië 1915-1921 Centrale index, inv.nrs. 76-159
Regentenconferentie 1931 Index mailrapporten, inv.nrs. 390-432
Regering in de koloniën, gouverneur-generaal, Raad van Indië en secretarissen 1901-1921 Centrale index, inv.nrs. 76-159
Regering in Nederland 1928 Aantekeningregisters, inv.nrs. 329-389A
Regering in Nederland en departement van koloniën 1901-1921 Centrale index, inv.nrs. 76-159
Regering in Nederland en departement van koloniën 1901-1927 Aantekeningregisters, inv.nrs. 329-389A
Regering in Nederland en departement van koloniën 1901-1928 Index mailrapporten, inv.nrs. 390-432
Regering van Nederlands-Indië 1901-1928 Aantekeningregisters, inv.nrs. 329-389A
Regering van Nederlands-Indië 1901-1928 Index mailrapporten, inv.nrs. 390-432
Reis- en verblijfkosten 1901-1921 Centrale index, inv.nrs. 76-159
Reisregeling, intrekking - 1931 Index mailrapporten, inv.nrs. 390-432
Reisreglement, - verslagen, studie 1921-1927 Index mailrapporten, inv.nr. 594
Revolutionaire woelingen 1928 Aantekeningregisters, inv.nrs. 329-389A
Rijst 1901-1913 Index mailrapporten, inv.nrs. 390-432
Rijst 1901-1921 Aantekeningregisters, inv.nrs. 329-389A
Rijst 1915-1921 Centrale index, inv.nrs. 76-159
Rijst en andere voedingsmiddelen 1914-1921 Index mailrapporten, inv.nrs. 390-432
Riouw en onderhorigheden 1901-1920 Centrale index, inv.nrs. 76-159
Riouw en onderhorigheden 1901-1921 Aantekeningregisters, inv.nrs. 329-389A
Riouw en onderhorigheden 1901-1921 Index mailrapporten, inv.nrs. 390-432
Riouw en onderhorigheden, binnenlands bestuur 1921-1927 Index mailrapporten, inv.nr. 594
Rubber 1915-1921 Centrale index, inv.nrs. 76-159
Scheepvaart 1914-1921 Centrale index, inv.nrs. 76-159
Scheepvaart 1921-1927 Index mailrapporten, inv.nr. 594
Slavenhandel 1924-1925 Index mailrapporten, inv.nr. 594
Slavernij en pandelingschap 1901-1921 Aantekeningregisters, inv.nrs. 329-389A
Slavernij en pandelingschap 1901-1921 Index mailrapporten, inv.nrs. 390-432
Slavernij en zeeroof 1901-1921 Centrale index, inv.nrs. 76-159
Slavernij en zeeroof 1922-1928 Aantekeningregisters, inv.nrs. 329-389A
Slavernij en zeeroof 1922-1928 Index mailrapporten, inv.nrs. 390-432
Spoor- en tramweg- en stoomwezen 1901-1921 Centrale index, inv.nrs. 76-159
Spoor- en tramwegen 1901-1919 Aantekeningregisters, inv.nrs. 329-389A
Spoor- en tramwegen 1901-1919 Index mailrapporten, inv.nrs. 390-432
Staat van personen, ingezetenschap, nationaliteit 1901-1921 Centrale index, inv.nrs. 76-159
Staatsbegroting 1901-1921 Centrale index, inv.nrs. 76-159
Statistiek 1921-1927 Index mailrapporten, inv.nr. 594
Steenkolen 1901-1919 Aantekeningregisters, inv.nrs. 329-389A
Steenkolen 1901-1920 Index mailrapporten, inv.nrs. 390-432
Steenkolen 1901-1921 Centrale index, inv.nrs. 76-159
Stoomvaartlijnen 1915-1921 Centrale index, inv.nrs. 76-159
Stoomwezen 1922-1924 Index mailrapporten, inv.nr. 594
Stoomwezen 1924, 193 Index mailrapporten, inv.nrs. 390-432
Studieopdrachten 1921-1926 Index mailrapporten, inv.nr. 594
Subsidies 1921-1927 Index mailrapporten, inv.nr. 594
Successierechten 1901-1921 Centrale index, inv.nrs. 76-159
Suiker 1901-1921 Centrale index, inv.nrs. 76-159
Suiker 1901-1921 Aantekeningregisters, inv.nrs. 329-389A
Suiker 1901-1921 Index mailrapporten, inv.nrs. 390-432
Suiker, landbouw - 1921-1927 Index mailrapporten, inv.nr. 594
Sumatra in het algemeen, Benkoelen 1906 Index mailrapporten, inv.nrs. 390-432
Sumatra, algemeen 1901-1912 Centrale index, inv.nrs. 76-159
Sumatra, algemeen 1901-1921 Aantekeningregisters, inv.nrs. 329-389A
Sumatra, algemeen 1907-1921 Index mailrapporten, inv.nrs. 390-432
Sumatra, midden - 1904-1921 Index mailrapporten, inv.nrs. 390-432
Sumatra, Oostkust van, binnenlands bestuur 1921-1927 Index mailrapporten, inv.nr. 594
Sumatra, zuid - 1905 Index mailrapporten, inv.nrs. 390-432
Sumatra's oostkust 1901-1921 Centrale index, inv.nrs. 76-159
Sumatra's oostkust 1901-1921 Index mailrapporten, inv.nrs. 390-432
Sumatra's westkust 1901-1921 Centrale index, inv.nrs. 76-159
Sumatra's westkust 1901-1921 Index mailrapporten, inv.nrs. 390-432
Sumatra's westkust en Tapanoeli 1905-1908 Index mailrapporten, inv.nrs. 390-432
Sumatra's westkust en Tapanoeli en Padangse benedenlanden 1906 Index mailrapporten, inv.nrs. 390-432
Sumatra's westkust, binnenlands bestuur 1921-1927 Index mailrapporten, inv.nr. 594
Surinaamsche en Curaçaosche bank 1901-1921 Centrale index, inv.nrs. 76-159
Suriname 1901-1921 Centrale index, inv.nrs. 76-159
Tabak 1901-1921 Centrale index, inv.nrs. 76-159
Tapanoeli 1909-1921 Index mailrapporten, inv.nrs. 390-432
Tapanoeli, binnenlands bestuur 1921-1927 Index mailrapporten, inv.nr. 594
Tegemoetkomingen en onderstanden 1917-1921 Centrale index, inv.nrs. 76-159
Telegraferen, posterijen, telefonen 1901-1921 Centrale index, inv.nrs. 76-159
Telegrafie 1901-1919 Aantekeningregisters, inv.nrs. 329-389A
Telegrafie 1901-1919 Index mailrapporten, inv.nrs. 390-432
Telegrafie, draadloze - 1914-1921 Centrale index, inv.nrs. 76-159
Tentoonstellingen 1921-1927 Index mailrapporten, inv.nr. 594
Tentoonstellingen en congressen 1914-1921 Centrale index, inv.nrs. 76-159
Ternate 1901-1921 Aantekeningregisters, inv.nrs. 329-389A
Ternate 1901-1921 Index mailrapporten, inv.nrs. 390-432
Ternate, binnenlands bestuur, hieronder ook Amboine 1921-1927 Index mailrapporten, inv.nr. 594
Thee 1918-1921 Centrale index, inv.nrs. 76-159
Timor en onderhorigheden 1901-1915 Aantekeningregisters, inv.nrs. 329-389A
Timor en onderhorigheden 1901-1916 Index mailrapporten, inv.nrs. 390-432
Timor en onderhorigheden 1901-1921 Centrale index, inv.nrs. 76-159
Timor en onderhorigheden 1916-1921 Aantekeningregisters, inv.nrs. 329-389A
Timor en onderhorigheden 1917-1921 Index mailrapporten, inv.nrs. 390-432